【裁判字號】    89,重上更(三),300
【裁判日期】    900411
【裁判案由】    毒品危害防制條例
【裁判全文】
臺灣高等法院刑事判決                    八十九年度重上更（三）字第三○○號
    上  訴  人
    即  被  告  丙○○
    指定辯護人  本院甲○
右上訴人因違反毒品危害防制條例案件，不服臺灣基隆地方法院八十八年度訴字第一
五五號，中華民國八十八年六月三十日第一審判決（起訴案號：臺灣基隆地方法院檢
察署八十八年度偵字第一四五二號），提起上訴，經判決後，由最高法院第三次發回
更審，本院判決如左：
    主  文
原判決撤銷。
丙○○意圖販賣而持有第一級毒品，累犯，處有期徒刑拾年陸月，褫奪公權捌年。
扣案之古柯鹼捌包（合計淨重壹佰拾點玖伍公克，純度百分之肆拾柒點零玖，純質
淨重陸拾壹點陸陸公克）沒收銷毀之。電子磅秤壹個、分裝夾鏈袋捌個（扣案古柯鹼
包裝用，包裝重伍點壹捌公克）、壹佰拾伍個（未使用）均沒收。
    事  實
一、丙○○有多次犯竊盜、贓物、強盜等前科，其中於民國（下同）八十二年間，因
    贓物案件經本院判處有期徒刑七月確定，於八十三年七月七日執行完畢。八十四
    年間所犯強盜罪，經最高法院判處有期徒刑五年六月，現在假釋中，仍不知悔改
    ，因有吸毒惡習（被告施用毒品部分，另案處理），於八十八年二月十三日在苗
    栗市某路邊，以一錢（約三．七五公克）新台幣（下同）一萬二千元之代價，向
    不詳姓名綽號「白狼哥」者購入第一級毒品古柯鹼以備供己吸用，丙○○即當場
    給付購毒款項予「白狼哥」，並期約再行聯絡毒品交付之時、地，至八十八年二
    月二十三日中午十二時左右，始由「白狼哥」之手下（年籍姓名不詳）在丙○○
    於桃園縣中壢市○○路十二巷五號四樓之一租住處交付上開毒品，然因數量超出
    本身短期毒品之施用量，除取部分非法吸用外，竟萌販賣營利之意圖，以其所有
    置於上址住處之電子磅秤、分裝夾鏈袋，將古柯鹼（檢驗後淨重一三○‧九五公
    克）分裝處理，並分別藏置而持有，擬於日後俟機販賣圖利。嗣經警方於八十八
    年二月二十四日零時許，在桃園縣中壢市○○路一之一號前，在丙○○身上口袋
    內查獲第一級毒品古柯鹼一包（毛重四公克），旋即於上址租住處再查獲古柯鹼
    三包（毛重十三‧六公克，起訴書誤載為十三‧五公克）及丙○○所有供犯罪所
    用之電子磅秤一個、分裝夾鏈袋（大、中、小）一百十五個，又於中壢市○○路
    五十一號對面公園角落，查獲丙○○藏置之古柯鹼四包（毛重一一八‧四公克）
    。
二、案經內政部警政署刑事警察局移送台灣基隆地方法院檢察署檢察官偵查起訴。
    理  由
一、訊據上訴人即被告丙○○固不否認於右揭時地為警查獲前述毒品等物，惟矢口否
    認意圖販賣，並辯稱：伊雖在警訊中自白販賣毒品，但係遭警員以強暴、疲勞訊
    問及以毒品引誘等非法手段逼供所致。伊向綽號「白狼哥」買入毒品，供自己吸
    用，絕未販賣毒品予綽號「阿偉」者或其他人。在公園查到的毒品，三兩是綽號
    「石頭」之乙○○所有，當天是伊與「石頭」一起向「白狼哥」買毒品，因「石
    頭」當天有事，乃要求伊買電子磅秤驗收對方毒品是否足量，並購置夾鏈袋分裝
    。伊取得毒品時，曾打行動電話0000000000號給「石頭」聯絡，告訴
    他儘快來取貨，而伊被搜索時確被查扣一串鑰匙，二本年曆記事本、統一發票等
    物可證前揭事項，惟未據警方提出云云。
二、經查：
  (一)被告於警訊中供稱：「我是在八十八年二月二十四日零時許，於桃園縣中壢市○
    ○街一之一號前，為警查獲乙包海洛因，毛重四公克，淨重三．七公克，我是藏
    放在上衣口袋，另於中壢市○○路十二巷五號四樓之一查獲乙只電子磅秤，海洛
    因三包，夾鏈袋三袋，海洛因共毛重十七．六公克，淨重十五．八公克，都是我
    的沒錯。夾鏈袋是買來分裝海洛因，電子磅秤是用來磅秤重量，分裝用的。」、
    「（所有海洛因作何用途？）除了我自己吸食外，另販賣給予他人。」、「（為
    警於你所指藏放海洛因處所中壢市○○路五十一號前公園內以紙盒裝之海洛因共
    四包，毛重一一八．四公克，淨重一一七公克，是誰所有？）是向白狼哥所購買
    的，要轉售給不特定人。」等語（見刑警局偵查卷第一頁反面、第二頁）。扣案
    之白色粉末經法務部調查局鑑定，其鑑定結果雖係登載為「古柯」，然據證人林
    恒立在原審證稱：「事實上因調查局之失誤，不是古柯，應是一級毒品古柯鹼」
    云云（見更(一)審卷第四十一頁），並庭呈已更改「古柯」為「古柯鹼」之原鑑定
    通知書影本一份為證，致事實認定生有疑義，經函詢法務部調查局以為確認，該
    局則覆函說明稱：(1)經調閱本案庫存毒品及原留存鑑驗資料，本案檢驗結果為：
    送驗白粉八包均係古柯鹼（Cocaine），合計淨重一三○‧九五公克（包裝重五
    ‧一八公克），純度四七‧○九％，純質淨重六一‧六六公克。有關本局八十八
    年三月二十三日陸字第八八一三三三八三號鑑定通知書所載內容係「古柯鹼」
    ，因漏繕緣故誤植為「古柯」；(2)二者差異在古柯為古柯科（Erythroxylaceae
    ）植物，古柯鹼為古柯葉（Coca leaves）經加工，由其萃取液提煉而成之白色
    粉末狀毒性化學藥物，此有該局八十八年三月二十三日陸字第八八一三三三八
    三號鑑定通知書正本（原審卷，第十九頁）、更改鑑定結果為「古柯鹼」之上開
    鑑定通知書影本（更(一)審卷，第四十六頁）及八十九年八月三十日陸(一)字第八
    九○六三五八六號函（本院卷）足憑，足徵扣案之白色粉末，確係第一級毒品古
    柯鹼無訛。
  (二)被告雖否認警訊自白之任意性、真實性，並為刑求之抗辯。然被告丙○○於原審
    審理中先稱：「警訊時，意識模糊，精神狀態不好，於偵查庭供述時，意識較清
    楚。‧‧‧因藥癮發作而意識模糊」云云（見原審卷第四十頁反面、第五十二頁
    反面）；嗣於其後庭訊則改稱：「當時被刑求。‧‧‧警訊筆錄沒有供述販賣，
    是警察自己寫的」云云（見原審卷第六十五頁）；至本院前審訊問時又改稱係遭
    警員以強暴、利誘、疲勞訊問等不正方法逼供，且因吸毒藥效發作，神智不清，
    始在警訊自白販賣毒品云云（見更(一)審卷第十頁、第十一頁反面），其前後供述
    內容不一，已有瑕疵。而訊據證人即執行搜索、扣押之內政部警政署刑事警察局
    警員王志宏，於本院前審訊問時證稱：「（晚上查獲丙○○時，未經同意即訊問
    ？趁毒癮發作時訊問？）是他主動配合，當時尿液檢驗未有毒品反應。‧‧‧沒
    有刑求」云云，另證人即製作警訊筆錄之萬華分局警員林恒立，亦到庭作證：「
    未利用其（指丙○○）毒癮發作時製作，當時意識很清楚。‧‧‧其自動配合夜
    間訊問並有其簽名以證。‧‧‧並無刑求」云云（本院更(二)審卷第五十五頁反面
    、第五十六頁）。又本院閱覽被告警訊供詞具體詳細，就取得毒品之時間、來源
    ，與其後偵審所述均大致相符，已難認有神智不清之情事。再者，被告案發時係
    從事律師行政助理工作（見刑警局偵查卷第一頁反面），亦曾因竊盜、贓物、強
    盜等罪，經檢察官偵查起訴而多次歷經警偵訊程序，此有被告全國前案紀錄表一
    紙附卷足憑，自應熟知檢察官居於指揮、調查刑事案件之地位，焉可能不知適時
    主張、請求調查，以保全證據，維護自身權益。何況被告於歷次檢察官偵訊中，
    始終均未言及非法取供等情，原審法院復調閱被告於查獲當日即八十八年二月二
    十四日進入台灣基隆看守所（附設勒戒處所）執行觀察勒戒時之體檢紀錄，亦查
    無何傷痕之記載且精神狀態檢查正常，亦有該所受觀察勒戒人健康檢查表附卷可
    稽（見原審卷第八十一頁）。是被告稱遭警員以強暴、疲勞訊問及以毒品引誘等
    非法手段逼供乙節，顯然無稽。
  (三)被告復辯稱，扣案毒品其中僅七錢係伊所購買供自己吸用，其餘在公園查到的毒
    品三兩是綽號「石頭」之乙○○所有，當天是伊與「石頭」一起向綽號「白狼哥
    」者買毒品，因「石頭」當天有事，乃要渠買電子磅秤驗收對方所交毒品是否足
    量，並購置夾鏈袋三個以分裝之，伊取得毒品時，曾打行動電話0000000
    000號給「石頭」聯絡，告知儘快來取貨云云。然查，被告於偵查中先供稱：
    「‧‧‧在我家搜到之扣案物‧‧‧，夾鍊袋一百十五個是他（指石頭）買的」
    云云（見偵卷第十七頁），其後改稱「石頭」託其買的云云，前後不一，已有瑕
    疵。又被告既稱：「夾鏈袋係「石頭」委託購買三個分裝毒品之用」云云（見偵
    卷第二十頁、原審卷第十三頁），則三兩分成三袋，每袋一兩裝，只需購買中袋
    或大袋之夾鏈袋一包即可（據被告所稱不零賣），何需大、中、小之夾鏈袋各購
    置一包？且衡諸常情，以同價購置整包之夾鏈袋（見偵卷第二十頁），其內裝數
    量，小者最多、中者次之、大者最少，然據本件查獲之夾鏈袋，大者一包四十個
    、中者一包六十個、小者一包十五個，有搜索扣押證明筆錄一份附卷可稽，何以
    小的夾鏈袋有短少之情事？則扣案夾鏈袋一百十五個，是否為收受毒品時所購置
    ，誠然有疑。又被告陳稱，八十八年二月二十三日中午十二時許，由白狼哥手下
    交付其所購買之毒品七錢（據被告所稱，斯時渠持用電子磅秤來確認重量），按
    一錢折算為三‧七五公克，七錢即二十六‧二五公克，而徵諸被告於偵查時供稱
    ：「八十七年十一月初開始吸海洛英，最後一次為八十八年二月二十三日中午十
    二時‧‧‧，每日用一次至二次，都摻在香菸內吸食」云云（見偵卷第十三頁）
    ，顯然一日之使用量尚微，則至同日晚間十二時其為警逮捕時，所供承曾摻在香
    菸中吸食一次，按理仍應有二十六公克左右餘留毒品，然查獲時，扣除公園藏放
    之毒品，僅有毛重十七‧六公克（被告身上、住處所查獲者），此有搜索扣押筆
    錄附卷足憑，兩者差距甚大，被告此部分供述亦有不實，自啟人疑竇。另據被告
    所稱：「以0000000000號行動電話與「石頭」者之行動電話0000
    000000號相互聯絡」云云（見偵卷第二十頁反面），雖經本院更(一)審分別
    函查和信電訊股份有限公司及遠傳電信股份有限公司，因所查之通話紀錄資料已
    逾行動通信發話紀錄最近六個月以內之保存期限，致無法查證（見更(一)審卷第三
    十一、五十三頁），惟原審已就被告所稱「石頭」者之行動電話0000000
    000號向遠傳電信股份有限公司函查，該門號當時並無何通聯紀錄，有該公司
    查證資料（見原審卷第二十九頁）附卷足憑，準此，足認被告所辯無據。再者，
    證人王志宏於本院更(一)審時證稱：「我們是接到檢舉，知被告積極想跟上游毒販
    進貨，所以才派人監控，逮捕被告時，被告帶了一包東西鬼鬼祟祟的，從公園出
    來後東西就不見了，當時被告好像發現我們，我們就抓他，搜出一包古柯鹼，然
    後由被告帶我們去他住處搜索，又搜出古柯鹼、電磅秤及夾鏈袋等物，後來帶回
    局裡，被告合作地說公園裡還有毒品，我們才又去找，被告說有「石頭」一人，
    要求聯絡，我們有讓被告聯絡，但沒有此人，‧‧我們有持搜索票，而且沒有扣
    押被告所說之記事本及發票，扣押筆錄有經被告看過及簽名，‧‧監控時因未監
    聽被告電話，不知道被告是否有與綽號「石頭」者通電話，後來也讓被告打電話
    給上手「白狼哥」及「石頭」，前者否認販毒，後者電話沒有通」云云（見更(一)
    審卷第四十至四十一頁）、於本院更(二)審訊問時亦證稱：「丙○○沒有告知公園
    查到的毒品是石頭的，指說是向白狼哥買的，是到警局才說是石頭的」（見更(二)
    審卷第五十五頁反面）。另證人林恒立於原審訊問時則稱：「筆錄係因被告自行
    供認而制作，‧‧沒有查到電話簿，逮捕被告時，並無持「石頭」之相片」等語
    （見原審卷第三十九頁反面）；於本院更(一)審訊問時復稱：「當時見被告一人提
    一個東西進公園後空手出來，我們攔下被告後搜出一包古柯鹼，是被告帶我們去
    他家，東西是分開放，並沒有被告所稱之發票及記事本」云云（見更(一)審卷第四
    十二之一頁）。原審復向內政部警政署刑事警察局函查，據覆函載稱，本案搜索
    扣押人員執行搜索被告時並未扣得被告二本電話簿等情，此有該局八十八年五月
    十日刑偵三（１）字第四二二二八號函乙份（見原審卷第五十七頁）在卷可憑
    ，足見本案確無扣得被告所有之記事簿、發票等物。況衡諸證人王志宏、林恒立
    茍確有監聽案外人乙○○（石頭）、被告間之通話紀錄，而據被告所稱係乙○○
    於八十八年二月二十二日晚間十時許，電話交代與「白狼哥」約定交付毒品之時
    、地，而囑其應約取毒（見偵卷第十九頁反面），則斯時員警等可掌握上游毒品
    來源而緝獲，何須持續監控、蒐集被告之犯罪事證，故被告上開辯解，顯與事理
    有違。綜上，被告係個人所有並持有上開大量毒品、電子磅秤及大小不同之分裝
    夾鏈袋無訛，被告上開所辯，純屬虛妄，不足採信。至被告於本院復聲請傳喚乙
    ○○（即「石頭」）到庭作證，惟據上開事證，查扣之毒品，為被告單獨販入，
    並與乙○○無涉，已如前述；而證人所謂「乙○○」者，雖據本院前審分別函請
    臺灣宜蘭監獄、宜蘭縣警察局檢送「乙○○」者出監資料、口卡片等資料，查得
    與被告所述相符者一人，然本院按址合法傳拘均未到，有本院送達證書及拘票附
    卷足憑，因本院認本件犯罪事證已明確，亦無待其到庭說明之必要，附此敘明。
  (四)被告於警偵訊中均坦陳：「八十七年十一月初開始吸海洛英，都是摻在香煙內吸
    食，最後一次為八十八年二月二十三日中午十二時，每日用一次至二次」云云（
    見警偵卷第二頁、偵卷第十三頁），並經檢察官另案聲請觀察勒戒，足徵被告早
    有施用第一級毒品之行為，而古柯鹼與海洛因同屬第一級毒品，止癮效果相同，
    被告原為自行施用之需而一次購入多量之古柯鹼，合乎情理。且被告雖於警訊中
    自白：「我是自八十七年十二月左右，確實日期不曉得，開始販賣，對象沒有特
    定，知道一位綽號「阿偉」向我買一公克，我賣七千元，是他到我租住處所來買
    的」云云（見警偵卷第二頁反面），惟此販賣予林乙衛（即「阿偉」）及不詳姓
    名之人之陳述，業據證人林乙衛於本院前審訊問中到庭否認購買，而據卷內資料
    ，亦難推斷或證明被告確曾有販賣第一級毒品古柯鹼之情事，基於「罪疑唯輕」
    之原則，自得作為被告有利認定之基礎。再參諸查獲之毒品古柯鹼，鑑驗淨重多
    達一三○‧九五公克，自用綽綽有餘，依理當非僅供被告一己施用，且被告購入
    後而供個人施用毒品，亦毋庸購買電子磅秤及大小不同之分裝夾鏈袋（見警偵卷
    ，第四頁：扣押證明筆錄）予以分裝等情以觀，堪認被告有販賣之意圖。
  綜上，被告雖以吸用之意購入毒品古柯鹼，但因數量已超逾其正常施用量，其應係
  一次便宜吸用而購入，再萌生意圖販賣之意思，其犯罪事證已明，被告所辯各節，
  屬事後圖卸之飾詞，委不足取。被告犯行洵堪認定，應依法論科。
三、按古柯鹼因係毒品危害防制條例第二條第一項第一款所列之第一級毒品，核被告
    為自己施用購入古柯鹼後，再意圖營利販賣而持有之行為，係犯毒品危害防制條
    例第五條第一項之意圖販賣而持有第一級毒品罪。公訴人未將扣案之白色粉末送
    鑑定，遽認係第一級毒品海洛英起訴，惟經鑑定則係同屬第一級毒品之古柯鹼，
    已如前述，是公訴人此部份事實容有誤認，特予敘明。至公訴意旨雖認被告係犯
    同條例第四條第一項販賣第一級毒品罪，惟依前開事證，尚乏積極證據足資為被
    告販賣古柯鹼之證明，僅可認係被告為自己非法施用之意而購入上開數量之古柯
    鹼，後另起意販賣圖利，公訴人認成立販賣第一級毒品罪，尚有未恰，爰於社會
    事實同一之範圍內，起訴法條應予變更。查被告有如事實欄所載犯罪科刑之情形
    ，亦有台灣基隆地方法院檢察署刑案資料查註紀錄表附卷足考，其於執行完畢五
    年以內再犯有期徒刑之本罪，為累犯，除最重本刑為無期徒刑部分依法不得加重
    外，有期徒刑及併科罰金部分，均應依刑法第四十七條規定加重其刑。
四、原審論處被告罪刑，固非無見。惟查：(1)扣案白色粉末，經送法務部調查局鑑定
    之結果係屬第一級毒品「古柯鹼」，原判決誤為第二級毒品「古柯」；(2)被告於
    購入時，尚乏證據可證係為販賣而購入，應非販賣之罪，業如前述，原判決誤認
    被告係犯販賣毒品罪；(3)被告並未販賣古柯鹼與綽號「阿偉」之男子圖利（詳如
    後述），原審認定有此部分犯行；(4)犯毒品危害防制條例第四條至九條、第十二
    條、第十三條或十四條第一項、第二項之罪者，其供犯罪所用或因犯罪所得之物
    ，均沒收之，如全部或一部不能沒收時，追徵其價額或以其財產抵償之，毒品危
    害防制條例第十九條第一項定有明文，此為關於沒收之特別規定，而本件扣案之
    電子磅秤一台、供扣案毒品包裝之夾鏈袋，既係古柯鹼購入後，被告為方便持有
    、藏置以利販賣之用，自屬供前開犯罪使用之物，又為被告所有，應依該條項之
    規定沒收，原審未探究及此，逕依刑法第三十八條第一項第二款規定沒收；均有
    未洽。被告上訴意旨猶執前詞否認犯罪，雖無足取，惟原判決既有上開可議，自
    應由本院予以撤銷改判。爰審酌被告素行不端，身為律師事務所之行政助理，猶
    知法犯法，意圖販賣而持有多量毒品，危害社會秩序至深且鉅，而犯罪後猶匿飾
    犯行等一切情狀，量處如主文第二項所示之刑，並宣告褫奪公權八年，以示懲儆
    。扣案之第一級毒品古柯鹼八包（合計淨重一三○．九五公克，純度四七‧○九
    ，純質淨重六一‧六六公克）為查獲之毒品，應依毒品危害防制條例第十八條前
    段規定沒收銷燬之；另扣案之電子磅秤一個，查扣前開毒品而供包裝之分裝夾鏈
    袋八個（包裝重五‧一八公克），為被告所有，已如前述認定，被告於警訊中復
    供承，古柯鹼買來是粉狀，由我處理後分裝云云（見警偵卷，第三頁），顯係方
    便持有、藏置以利日後販賣，為供犯罪使用之物，又扣案之未使用夾鏈袋共計一
    百十五個，係自被告處查獲，亦為被告所有，係意圖販賣毒品而供分裝犯罪之用
    ，均應依毒品危害防制條例第十九條第一項沒收之，因全數均已扣案，無全部或
    一部不能沒收之情形，自毋庸另諭知不能沒收時，追繳其價額或以其財產抵償之
    。
五、公訴意旨另以：被告丙○○基於概括犯意，自八十七年十二月間起，在桃園縣中
    壢市○○路十二巷五號四樓之一居處，以每一公克七千元之代價，販賣第一級毒
    品古柯鹼（公訴人，誤載為海洛英）予「阿偉」及其他年籍不詳者吸食，因認丙
    ○○此部分涉有毒品危害防制條例第四條第一項販賣第一級毒品罪嫌。按認定不
    利於被告之事實，須依積極證據，苟積極證據不足為不利於被告事實之認定時，
    即應為有利於被告之認定，更不必有何有利之證據。最高法院著有三十年度上字
    第八一六號判例足參。又被告之自白，不得作為有罪判決之唯一證據，仍應調查
    其他必要之證據，以察其是否與事實相符，刑事訴訟法第一百五十六條第二項定
    有明文。經查，被告固於警局初訊時供承：「我是自八十七年十二月左右，確實
    日期不曉得，開始販賣，對象沒有特定，知道一位綽號「阿偉」向我買一公克，
    我賣七千元，是他到我租住處所來買的」云云（見警偵卷第二頁反面），然其於
    移送檢察官偵查訊問迄本院審理時即堅詞否認上情，前後供述非一貫，本院前審
    向法務部戶役政連結作業系統查詢而得相符「林乙衛」之個人資料，經傳其到庭
    證稱：「與被告是朋友關係，在宜蘭監獄服刑認識‧‧。八十七年出監後有再吸
    食安非他命，但安非他命不是丙○○賣我，亦未曾向他買。‧‧八十七年十二月
   出監後，只與丙○○見一次面。‧‧不知丙○○有販毒」云云（見更(二)審卷第七
    十九頁），否認與被告間有價買毒品之情事；本院再依職權調閱該證人林乙衛之
    前科紀錄，發現其僅有施用第二級毒品安非他命之紀錄，有台灣宜蘭地方法院八
    十七年毒聲字第三八○號、八十八年聲字第二一二號裁定、本院被告全國前案紀
    錄表附卷可稽，顯示林乙衛未曾施用過第一級毒品、未曾有吸用古柯鹼之紀錄，
    益徵被告未販賣第一級毒品古柯鹼予林乙衛。至其他購買者究為何人？購買之地
    點、數量、價格等？遍查卷內資料，尚無相關事證足資認定，自難遽憑此空泛之
    供述以為犯罪事實之認定。此外，復查無其他積極證據足以證明被告確有此部分
    犯行，本應為被告無罪之判決，因公訴人認此部分與前揭變更法條前之販賣毒品
    部分有連續犯之裁判上一罪關係，故不另為無罪之諭知。
據上論斷，應依刑事訴訟法第三百六十九條第一項前段、第三百六十四條、第二百九
十九條第一項前段、第三百條，毒品危害防制條例第五條第一項、第十八條第一項前
段、第十九條第一項，刑法第十一條前段、第四十七條、第三十七條第二項，判決如
主文。
本案經檢察官柯麗鈴到庭執行職務。
中      華 民      國      九十      年      四      月    十一    日
                              臺灣高等法院刑事第五庭
                                  審判長法  官  曾  德  水
                                        法  官  趙  功  恆
                                        法  官  楊  貴  雄
右正本證明與原本無異。
如不服本判決應於收受送達後十日內向本院提出上訴書狀，其未敘述上訴之理由者並
得於提起上訴後十日內向本院補提理由書（均須按他造當事人之人數附繕本）。
                                        書記官  林  淑  貞
中      華      民      國      九十      年      四      月    十三    日
附錄：本判決論罪科刑法條全文
毒品危害防制條例第五條第一項：
一意圖販賣而持有第一級毒品者，處無期徒刑或十年以上有期徒刑，得併科新臺幣七
  百萬元以下罰金。


司法院資訊處製作；財團法人民間司法改革基金會備份。
